【裁判字號】    92,簡抗,3
【裁判日期】    920627
【裁判案由】    確認本票債權不存在
【裁判全文】
臺灣苗栗地方法院民事裁定  九十二年簡抗字第三號
    抗  告  人  甲○○
    相  對  人  乙○○
右當事人間確認本票債權不存在事件，抗告人對於本院苗栗簡易庭民國九十二年二月
二十七日所為第一審裁定（九十年度苗簡字第二四一號）提起抗告，本院裁定如左：
      主    文
原裁定廢棄。
      理    由
一、原裁定意旨略以：本件上訴人（即抗告人）提起第二審上訴，未據繳納裁判費，
    經本院於民國（以下同）九十二年一月二日通知上訴人，限令於送達後五日內補
    正，此項通知已於九十二年一月八日送達，有送達證書在卷可稽，上訴人迄未補
    正，爰以裁定駁回其第二審上訴等語。
二、抗告意旨略以：抗告人業於九十一年五月十六日由苗栗縣後龍鎮灣寶里二鄰圪仔
    內二十號處所遷出，並於同日遷入桃園縣大園鄉○○村○○鄰○○路七十號處所
    ，抗告人於九十一年十二月三十日之聲明上訴狀中，亦載明上訴人之住所為桃園
    縣大園鄉○○村○○鄰○○路七十號，且陳明送達代收人為劉家成（住桃園縣桃
    園市○○路○段一○五號九樓），原審僅將限令補正裁判費之通知送達於苗栗縣
    後龍鎮灣寶里二鄰圪仔內二十號，其送達自非合法等語。
三、查抗告人於九十一年五月十六日由苗栗縣後龍鎮灣寶里二鄰圪仔內二十號處所遷
    出，並於同日遷入桃園縣大園鄉○○村○○鄰○○路七十號處所，此有
    一份附卷可稽。又抗告人於九十一年十二月三十日之聲明上訴狀中，載明上訴人
    之住所為桃園縣大園鄉○○村○○鄰○○路七十號，且陳明送達代收人為劉家成
    （住桃園縣桃園市○○路○段一○五號九樓），惟原審僅將限令補正裁判費之通
    知送達於苗栗縣後龍鎮灣寶里二鄰圪仔內二十號處所之事實，業經本院依職權調
    取九十年度苗簡字第二四一號原審卷宗，核閱附於該卷之聲明上訴狀、九十二年
    一月二日補費通知及送達回證屬實，堪予認定。
四、按當事人或代理人經指定送達代收人，向受訴訟法院陳明者，應向該代收人為送
    達；送達於應受送達人之住居所、事務所或營業所行之；民事訴訟法第一百三十
    三條第一項、第一百三十六條第一項前段定有明文。核原審未向已指定之送達代
    收人為補費通知之送達，逕行送達抗告人（即原審上訴人）本人，即有違誤。再
    者，原審未察抗告人之住居所已有變更，僅將補費通知送達業已廢止之舊有居住
    處所，其送達亦難認合法。從而，原審補費通知之送達不合法，原裁定以抗告人
    逾期未補繳第二審上訴之裁判費為由，裁定駁回第二審上訴云云，即屬無據，與
    法不合。
五、綜上論述，抗告人提起本件抗告，指摘原裁定不當，依前揭說明，為有理由，自
    應將原裁定廢棄。
五、據上論結，本件抗告為有理由，依民事訴訟法第四百三十六條之一第三項、第四
    百九十二條第二項，裁定如主文。
中      華      民      國    九十二    年      六      月    二十七    日
                                  臺灣苗栗地方法院民事庭
~B審判長法      官  郭千黛
~B      法      官  黃佩韻
~B      法      官  李麗萍
右為正本係照原本作成。
如對本裁定抗告須於裁定送達後十日內向本院提出抗告狀。
~B法院書記官  蕭雅馨
中      華      民      國    九十二    年      六      月    二十七    日


司法院資訊處製作；財團法人民間司法改革基金會備份。
